臺灣臺中地方法院刑事判決　　　　　　　　　　　　　九十年度訴字第二四二二號
　　公　訴　人　台灣台中地方法院檢察署檢察官
　　被　　　告　甲○○
右列被告因毒品危害防制條例案件，經檢察官提起公訴（九十年度毒偵字第三九九七
號），及台灣雲林地方法院檢察署檢察官移送併辦（九十年度毒偵字第一三一０號）
，本院判決如左：
    主  文
甲○○連續施用第一級毒品，累犯，處有期徒刑壹年。又連續施用第二級毒品，累犯
，處有期徒刑柒月，應執行有期徒刑壹年陸月。
    事  實
一、甲○○曾於民國（下同）八十六年九月三十日因違反麻醉藥品管理條例案件經台
    灣高等法院台南分院判處有期徒刑十月確定，甫於八十八年二月一日執行完畢，
    不知悔改，毒品危害防制條例施行後，復因施用第二級毒品案件，經台灣雲林地
    方法院裁定送觀察、勒戒後，認無繼續施用毒品之傾向，而由台灣雲林地方法院
    判處免刑確定，五年內又因施用第二級毒品安非他命，經台灣雲林地方法院以八
    十九年度毒聲字第二八四號裁定送台灣雲林看守所附設勒戒處所觀察、勒戒後，
    認有繼續施用毒品傾向，由台灣雲林地方法院檢察署檢察官以八十九年度毒偵字
    第十九號、三九七號起訴並聲請強制戒治，經台灣雲林地方法院判處有期徒刑六
    月，並於八十九年七月十五日確定。強制戒治尚未執行前，又基於概括犯意，自
    八十九年十月二十四日凌晨三時許前四日內某時起至九十年二月二十七日二十時
    許前四日內某時止，以將毒品安非他命放在吸食器中再點火燒烤，吸食其產生之
    氣體方式，連續在雲林縣北港鎮朋友家中，施用第二級毒品安非他命多次，復基
    於概括犯意自八十九年十月二十四日凌晨三時許前四日內某時至九十年二月二十
    七日二十時許前四日內某時，在不詳地點，施用第一級毒品海洛因，於八十九年
    十月二十三日二十三時十分許，在雲林縣元長鄉潭西村潭內九十八號前為警查獲
    ，再先後於九十年二月一日十六時二十分許及同年月二十七日二十時許，在雲林
    縣北港鎮○○里○○街二十之一號為警查獲。
二、案經雲林縣警察局北港分局、雲林縣警察局虎尾分局移送台灣雲林地方法院檢察
    署檢察官偵查後呈請台灣高等法院檢察署檢察長核轉台灣台中地方法院檢察署檢
    察官偵查起訴及雲林縣警察虎尾分局報請台灣雲林地方法院檢察署檢察官移送本
    院併案審理。
    理  由
一、訊據被告甲○○坦承於九十年一月中旬起至九十年二月底有施用第二級毒品安非
    他命犯行，惟矢口否認於八十九年十月二十四日前三日內及九十年二月二十七日
    前四日內有施用毒品安非他命及海洛因犯行，惟查被告於八十九年十月二十四日
    、九十年二月一日、九十年二月二十七日分別經警採其尿液經送請雲林縣衛生局
    檢驗結果，均有甲基安非他命陽性反應，其中八十九年十月二十四日、九十年二
    月二十七日之尿液並有嗎啡陽性反應，有尿液檢驗代號與真實姓名對照表暨雲林
    縣衛生局尿液檢驗報告書各三紙附卷可憑，又八十九年十月二十四日、九十年二
    月一日、九十年二月二十七日所採尿液分別送憲兵司令部刑事鑑識中心、法務部
    調查局鑑定結果亦為相同反應，有前開鑑識中心九十年六月六日（九０）綱得字
    第七四七０號、法務部調查局（九０）陸（一）字第九００二八九三八號、00
    000000號檢驗通知書各一紙附卷足稽，次查人體吸食海洛因，經尿液排出
    之時間，依吸食量之多寡、人體代謝功能、吸食者之年齡及性別不同而有所差異
    ；一般而言，吸食者在四十八小時內所排泄之尿液，均有可能被檢出，若經常大
    量服用，則經尿液排出之時間約可延長至四天，法務部調查局第六處（八十）發
    技一字第一一０號函示甚明，而按甲基安非他命經口服投與後約百分之七十於二
    十四小時內自尿中排出，約百分之九十於九十六小時內自尿中排出，此經行政院
    衛生署藥物食品檢驗局於八十一年二月八日以藥檢醫字第○○一一五六號函敘明
    確，是被告於本件被查獲之日或前四日內，應有施用安非他命及施用海洛因犯行
    ，尿液始呈如前所述之陽性反應，其前開所辯應係卸責之詞，不足採信，又被告
    前因施用毒品案件，經送觀察勒戒後，認無繼續施用毒品之傾向，而由台灣雲林
    地方法院判處免刑確定，五年內又因施用第二級毒品安非他命，經台灣雲林地方
    法院以八十九年度毒聲字第二八四號裁定送台灣雲林看守所附設勒戒處所觀察、
    勒戒後，認有繼續施用毒品傾向，由台灣雲林地方法院檢察署檢察官以八十九年
    度毒偵字第十九號、三九七號起訴並聲請強制戒治，經台灣雲林地方法院判處有
    期徒刑六月確定，有台灣雲林地方法院檢察署刑案資料查註紀錄表在卷足憑。於
    強制戒治之前再度施用毒品，其施用第一、二級毒品犯行均堪予認定。
二、核被告所為，係犯毒品危害防制條例第十條第一項及同條第二項之罪。被告為施
    用而持有毒品，其持有之低度行為，已為施用之高度行為所吸收，應不另論罪。
    其先後多次施用毒品海洛因、安非他命之犯行，均分別時間緊接，罪名相同，顯
    係各基於概括犯意反覆實施，均應依連續犯之規定論以一罪，並各加重其刑。再
    被告於八十六年九月三十日因違反麻醉藥品管理條例案件經台灣高等法院台南分
    院判處有期徒刑十月確定，甫於八十八年二月一日執行完畢，有台灣雲林地方法
    院檢察署刑案資料查註紀錄表一紙附卷可憑，五年內再犯本件有期徒刑以上之罪
    ，均為累犯，均依法遞加重其刑。另被告所犯上開二罪，犯意各別，罪名亦殊，
    應分論併罰。爰審酌本件被告前有多次施用毒品前科，已執行完畢、年紀尚輕即
    有施用毒品之犯行，惟施用毒品僅對自己造成危害，並未傷及他人，被告施用毒
    品之次數、時間及犯後之態度等一切情狀量處如主文所示之刑，並定其執行刑。
三、移送併辦部分，固未據檢察官提起公訴，惟該部分與已起訴之部分有連續犯之裁
    判上一罪關係，為起訴效力所及，本院自得一併審理。
據上論斷，應依刑事訴訟法第二百九十九條第一項前段，毒品危害防制條例第十條第
一項、第二項、第二十條第三項、刑法第十一條前段、第五十六條、第四十七條、第
五十一條第五款，判決如主文。
中      華      民      國      九十一    年      一    月      三      日
                                臺灣臺中地方法院刑事第二庭
                                        法  官  陳 如 玲
右正本證明與原本無異。
如不服本判決，應於送達後十日內向本院提出上訴狀（須附繕本），上訴於台灣高等
法院台中分院。
                                        書記官
中      華      民      國      九十一    年    一      月      八      日
附錄本案論罪科刑法條全文
毒品危害防制條例第十條第一項：施用第一級毒品，處六月以上五年以下有期徒刑。
毒品危害防制條例第十條第二項：施用第二級毒品，處三年以下有期徒刑。
